臺灣臺中地方法院民事判決　　94年度簡上字第238號
上　訴　人
即被上訴人　甲○○
被上訴人
即上訴人　　乙○○
上當事人間請求損害賠償事件，兩造對於中華民國94年6月1日本
院臺中簡易庭94年度中簡字第1361號第一審判決各自提起上訴，
本院判決如下：
    主    文
兩造上訴均駁回。
第二審訴訟費用由兩造各自負擔。
    事  實
甲、上訴人即被上訴人甲○○方面：
一、聲明：求為判決
    1.原判決不利於上訴人即被上訴人部分廢棄。
    2.上開廢棄部分，被上訴人即上訴人應再給付上訴人即被上
      訴人新台幣（下同）二十五萬元及自訴狀繕本送達翌日起
      至清償日止，按年息百分之五計算之利息。
    3.駁回被上訴人即上訴人之上訴。
二、陳述：除與原判決記載相同者，茲引用之外，補稱：被上訴
    人即上訴人以不實指證，藉故滋事，並未念及手足之情對上
    訴人即被上訴人擅加以施暴行為致受有背部多處擦挫傷等傷
    害。被上訴人即上訴人行為當時，眾多親友，路人目擊，仍
    執意對上訴人即被上訴人施暴之行為，致上訴人即被上訴人
    精神上感受痛苦莫名，原審判決五萬元太少了，被上訴人即
    上訴人雖以計程車為業，然繼承家業，經濟狀況良好，其名
    下尚有台中市○○區○○段青島路三段一一五巷十七號、台
    中市○區○○里○○街二六號房屋二棟和台中市○區○○里
    ○○路一五二號透天店面一棟，並無不能賠償之問題，且被
    上訴人即上訴人之上訴並無理由。上訴人即被上訴人高中肄
    業，在其姐公司上班，月薪二萬二千元，目前已離婚，有四
    個小孩，現與父親同住，在台中市有不動產公寓房子一棟，
    沒有土地。
三、證據：援用原審提出之證據外，並補提出中華民國交通部汽
    車行車執照、台北國際商業銀行存款餘額證明書、土地、建
    物登記第二類謄本及他項權利證明書等影本各一份。
乙、被上訴人即上訴人乙○○方面：
一、聲明：求為判決
    1.駁回上訴人即被上訴人之上訴。
    2.原判決不利於上訴人部分廢棄並駁回上訴人即被上訴人原
      審之訴。
二、陳述：除與原判決記載相同者，茲引用之外，補稱：原審判
    決五萬元太多了，上訴人即被上訴人主張無根據，事發當時
    ，係在驅趕上訴人即被上訴人離開現場，而非要故意傷害對
    方，上訴人即被上訴人背部的傷不知何來，其曾在原審有承
    認沒有住院，刑事部分經本院九十三年中簡字第三○八號刑
    事簡易判決確定並已執行完畢，繳納三萬六千元罰金，被上
    訴人即上訴人台東高中畢業，以開計程車為業，月薪約二、
    三萬元，已結婚育有二子，尚有繼父李盛富因中風、弟弟張
    國輝患有精神分裂症均需被上訴人即上訴人撫養，名下有一
    棟文昌東四街房屋係母親生前登記在被上訴人即上訴人及張
    國輝名下，經上訴人即被上訴人設定抵押權七百萬元，福智
    街和練武路係李盛富委託被上訴人即上訴人為登記名義人，
    代為保管，這些財產不能再讓上訴人即被上訴人拿走。
三、證據：援用原審提出之證據外，並補提出中華民國身心障礙
    手冊影本一份。
      理　　由
一、本事件經本院審理結果，認原審為被上訴人即上訴人應給付
    上訴人即被上訴人五萬元，及自九十四年五月六日起至清償
    日止按週年利率百分之五計算之利息之判決，經核於法要無
    不合，應予維持，並引用第一審判決記載之事實及理由（如
    附件）。
二、兩造雖執前詞上訴，惟按因故意或過失，不法侵害他人之權
    利者，負損害賠償責任。又不法侵害他人之身體、健康、名
    譽、自由……者，被害人雖非財產上之損害，亦得請求賠償
    相當之金額，民法第一百八十四條第一項前段、第一百九十
    五條第一項前段分別定有明文。本件上訴人即被上訴人雖執
    前詞主張原審判決精神慰撫金五萬元太少了等語。被上訴人
    即上訴人則主張原審判決精神慰撫金五萬元太多了等語。按
    慰撫金數額之酌定應斟酌加害行為、加害人之身分、地位、
    家庭經濟或能力、請求人所受痛苦之程度等一切情狀（最高
    法院四十八年度台上字第一九八二號判決要旨參照）。本院
    斟酌人之身體、健康無價，被上訴人即上訴人因見上訴人即
    被上訴人前來奔喪，一時氣憤欲將其趕離現場，竟基普通傷
    害之犯意，以手腳踢打，並以折疊式之桌子砸向上訴人即被
    上訴人未果後，再以現場之塑膠椅擊向上訴人即被上訴人頭
    部，致使上訴人即被上訴人受有背部多處擦挫傷等傷害，其
    所受之傷害尚屬輕微。上訴人即被上訴人高中肄業，在其姐
    公司上班，月薪二萬二千元，目前已離婚，有四個小孩，現
    與父親同住，在台中市有不動產公寓房子一棟，沒有土地；
    被上訴人即上訴人台東高中畢業，以開計程車為業，月薪約
    二、三萬元，已結婚育有二子，尚有繼父李盛富因中風、弟
    弟張國輝患有精神分裂症均需被上訴人即上訴人撫養，名下
    有一棟文昌東四街房屋係母親生前登記在被上訴人即上訴人
    及弟弟張國輝名下，經上訴人即被上訴人設定抵押權七百萬
    元，且事故迄今兩造未能達成和解等情狀，認為原告之請求
    之精神上損害應以五萬元為適當，是上訴人即被上訴人請求
    三十萬元，顯屬過高，應予核減為五萬元，其逾此數額之請
    求，即屬無據。原審之判決，經核於法要無不合，應予維持
    ，兩造猶執前詞，指摘原判決不當，求予廢棄改判，均為無
    理由，應予駁回。
三、據上論結，本件兩造之上訴均為無理由，依民事訴訟法第四
    百三十六條之一第三項、第四百四十九條第一項、第四百五
    十四條第一項前段、第二項前段、第七十八條，判決如主文
    。
中　　華　　民　　國　　94　　年　　11　　月　　11 　日
                  民事第二庭    審判長法  官  許冰芬
                                      法  官  涂秀玲
                                      法  官  呂明坤
上正本證明與原本無異。
本件不得上訴。
中　　華　　民　　國　　94　　年　　11　　月　　11 　日
                                      書記官
臺灣臺中地方法院民事判決    九十四年度中簡字第一三六一號
　　原　　　告　甲○○　住台北市士林區○○○路三五七號四
                        樓
　　被　　　告　乙○○　住台中市○○路一 五二號
　　　　　　　　　　　　居台中巿東區○○里○○街二六號
右當事人間因損害賠償事件，本院於中華民國九十四年五月二十
七日言詞辯論終結，判決如左：
    主  文
被告應給付原告新臺幣伍萬元，及自民國九十四年五月六日起至
清償日止按週年利率百分之五計算之利息。
原告其餘之訴駁回。
訴訟費用由被告六分之一，餘由原告負擔。
本判決第一項得假執行。
    事實及理由
一、原告之聲明：被告應給付原告新臺幣（下同）三十萬元，及
    自起訴狀繕本送達被告之翌日即民國九十四年五月六日起至
    清償日止按週年利率百分之五計算之利息。並陳明願供擔保
    請准宣告假執行。
二、事實摘要：
  (一)被告於九十二年十月十七日下午三時許，在台中市○區○
      ○路一段五十號之台中市殯儀館內辦理母喪事宜之際，因
      見原告前來奔喪，竟基普通傷害之犯意，以手腳踢打原告
      ，並以折疊式之桌子砸向原告，再以現場之塑膠椅擊向原
      告頭部，致使原告受有背部多處擦挫傷等之傷害。被告上
      開傷害原告之犯行，業經台灣台中簡易庭判決處刑拘役四
      十日在案。被告行為當時，眾多親友，路人目擊，被告仍
      執意對原告施暴之行為，致原告精神上感受痛苦莫名，為
      此依民法第一百八十四條第一項、第一百九十五條第一項
      之規定，請求判決被告應給付原告精神慰藉金三十萬元及
      法定之遲延利息。
  (二)被告對其因傷害原告受有罪之判決並已科執行完畢之事實
      並不爭執。
三、法院之判斷：
  (一)原告主張被告於右揭時地毆打原告致使其受有背部多處擦
      挫傷等之傷害之事實及被告上傷害原告之犯行，並經本簡
      易庭判決處刑拘役四十日在案等情。有原告提出之本院刑
      事簡易庭九十三年度中簡字第三○八號判決書影本一件為
      證，且為被告不爭執之事實，自可信為實在。
  (二)按因故意或過失，不法侵害他人之權利者，負損害賠償責
      任；又不法侵害他人之身體、健康、名譽、自由、信用、
      隱私、貞操，或不法侵害其他人格法益而情節重大者，被
      害人雖非財產上之損害，亦得請求賠償相當之金額，民法
      第一百八十四條第一項前段、第一百九十五條第一項分別
      定有明文。查被告於右揭時地毆打原告，致使原告身體、
      健康受侵害，原告之精神自受有相當痛苦，其因而請求被
      告賠償慰撫金，於法即屬有據。本院審酌原告所受之傷害
      尚非嚴重，其亦僅自行購藥療治，並未去門診或住院，且
      其目前在台北上班，有正當職業。被告現以開計程車為業
      ，尚有小孩待養，經濟狀況並不太好。此並經原、被告二
      人分別陳述在卷，認原告請求賠償慰撫金三十萬元，尚屬
      過高，應以五萬元為適當。從而原告請求被告給付慰撫金
      五萬元，及自起訴狀繕本送達被告之翌日即九十四年五月
      六日起自清償日止按週年利率百分之五計算之遲延利息，
      為有理由，應予准許。原告其餘逾此部分之請求，為無理
      由，應予駁回。
  (三) 本件關於原告勝訴部分，係就民事訴訟法第四百二十七
       條第一項訴訟適用簡易程序所為被告敗訴之判決，依同
       法第三百八十九條第一項第三款應依職權宣告假執行。
  (四) 據上結論：本件原告之訴，為一部有理由，一部無理由
       ，並依民事訴訟法第七十九條、第四百三十六條第二項
       、第三百八十九條第一項第三款，判決如主文。
